臺灣高等法院刑事判決　　　　　　　 100年度上易字第1895號
上　訴　人
即　被　告　羅榮
上列上訴人因妨害風化案件，不服臺灣臺北地方法院100年度易
字第1122號，中華民國100年6月7日第一審判決（起訴案號：臺
灣臺北地方法院檢察署100年度偵字第7731號），提起上訴，本
院判決如下：
    主  文
上訴駁回。
    理  由
一、按刑事訴訟法第350條、第361條、第362條、第367條規定，
    不服地方法院之第一審判決而上訴者，須提出上訴書狀，並
    應敘述具體理由，為上訴必備之程式；其所提出之書狀未敘
    述上訴理由，或僅曾以言詞陳述上訴理由者，均應於上訴期
    間屆滿後20日內補提理由書於第一審法院。第一審法院經形
    式審查，認逾期未補提上訴理由者，應定期間先命補正；逾
    期未補正者，為上訴不合法律上之程式，應以裁定駁回。倘
    已提出上訴理由，但所提非屬具體理由者，則由第二審法院
    以上訴不合法律上之程式，判決駁回。而所謂具體理由，必
    係依據卷內既有訴訟資料或提出新事證，指摘或表明第一審
    判決有何採證認事、用法或量刑等足以影響判決本旨之不當
    或違法，而構成應予撤銷之具體事由，始克當之（例如：依
    憑證據法則具體指出所採證據何以不具證據能力，或依憑卷
    證資料，明確指出所為證據證明力之判斷如何違背經驗、論
    理法則）；倘僅泛言原判決認定事實錯誤、違背法令、量刑
    失之過重或輕縱，而未依上揭意旨指出具體事由，或形式上
    雖已指出具體事由，然該事由縱使屬實，亦不足以認為原判
    決有何不當或違法者（例如：對不具有調查必要性之證據，
    法院未依聲請調查亦未說明理由，或援用證據不當，但除去
    該證據仍應為同一事實之認定），皆難謂係具體理由，俾與
    第二審上訴制度旨在請求第二審法院撤銷、變更第一審不當
    或違法之判決，以實現個案救濟之立法目的相契合，並節制
    濫行上訴（參照最高法院97年度台上字第892號判決意旨）
    。
二、經查：
  (一)本件原審適用簡式審判程序，並以上訴人即被告羅榮於審
    判中之自白、扣案影音光碟片237片、漫畫22本及卷附翻拍
    照片等為據，認定被告確有販賣含有猥褻內容之影音光碟片
    及漫畫書之犯行，而量處有期徒刑6月，如易科罰金，以新
    臺幣（下同）3千元折算1日。從形式上審查，其認事用法，
    並未違反法令或悖離經驗法則、論理法則，量刑亦屬允當。
  (二)被告不服原審判決提起上訴，其上訴意旨略以：與本件案情
    相仿（甚至情節更嚴重）之案例，多遭法院判決拘役數10日
    確定在案，本件原判決判處被告有期徒刑6月，如易科罰金
    ，以3千元折算1日，顯屬過苛且濫用量刑裁量權，而違反比
    例原則、平等原則及罪刑相當原則等語。
  (三)按量刑輕重，係屬事實審法院得依職權自由裁量之事項，苟
    其量刑已以行為人之責任為基礎，並斟酌刑法第57條各款所
    列情狀，而未逾越法定刑度或有濫用權限情事，即不得任意
    指為違法（參照最高法院75年台上字第7033號判例、98年度
    台上字第5002號判決意旨參照）。本件原判決於量刑時，已
    依刑法第57條規定審酌：「爰審酌被告前有多次妨害風化前
    科，並均經法院判處罪刑確定，為圖己利再為同一犯行，雖
    未構成累犯，然在上址店內販賣光碟片及漫畫數量非少，期
    間約達1月，顯見其不知悔改，所為亦有礙社會善良風氣，
    惟犯後始終坦承犯行之態度，兼衡其犯罪動機、手段、犯罪
    情節、智識程度及生活狀況等一切情狀，量處如主文所示之
    刑。又公訴人本件固求處有期徒刑7月，惟衡酌刑法第235條
    第1項固然禁止散布、播送、販賣猥褻物品之行為，然該條
    項畢竟與其他具體侵害他人性自主權之性犯罪罪質有異，而
    考量被告犯行動機在於圖取營利，又被告國中畢業教育程度
    、自營商號維生經濟狀況等節，並諭知以3千元折算1日之易
    科罰金折算標準」，已就量刑刑度及諭知以3千元折算1日之
    易科罰金折算標準等事項，均詳為敘明衡酌情狀及理由，既
    未逾越法定刑度及易科罰金之折算標準，復未濫用自由裁量
    之權限，所為量刑及諭知如易科罰金之折算標準，核無不當
    或違法，亦無違反比例原則、平等原則或罪刑相當原則之可
    言。且個案案情間本有差異，尚難援引其他另案被告所犯之
    案件作為本案認定量刑之依據。從而，被告之上訴理由，並
    未依據卷內既有訴訟資料或提出新事實、新證據，指摘或表
    明原審判決有何採證認事、用法或量刑等足以影響判決本旨
    之不當或違法，而構成應予撤銷之具體事由。是揆諸前揭規
    定暨說明，被告上訴未指出具體理由，應認不合法律上之程
    式，爰不經言詞辯論，逕予駁回。
據上論斷，依刑事訴訟法第367條前段、第372條，判決如主文。
中    華    民    國   100    年    8     月    30    日
            刑事第五庭    審判長法  官   崔玲琦
                                法  官   劉秉鑫
                                法  官   白光華
以上正本證明與原本無異。
不得上訴。
                                書記官   陳韋杉
中    華    民    國   100    年    8     月    31    日